臺灣彰化地方法院刑事判決　　　　　　　 96年度訴字第526號
公　訴　人　臺灣彰化地方法院檢察署檢察官
被　　　告　甲○○
上列被告因違反毒品危害防制條例案件，經檢察官提起公訴（96
年度毒偵字第890號），本院依簡式審判程序判決如下：
    主  文
甲○○施用第一級毒品，累犯，處有期徒刑壹年，減為有期徒刑
陸月，如易科罰金，以新臺幣壹仟元折算壹日。
    事  實
一、甲○○前曾於民國89年、91年間先後因施用第二級毒品案件
    ，經本院各判處有期徒刑7月確定，而其入監接續執行前開
    案件後，於92年7月17日因假釋付保護管束而出監，而於同
    年8 月15日保護管束期滿未經撤銷，而視為執行完畢。又於
    89年間因施用毒品案件，經送強制戒治後，於91年1月9日因
    停止戒治付保護管束而出所，於同年2月13日因保護管束期
    滿未經撤銷而視為執行完畢。猶不思悔改，於前揭強制戒治
    執行完畢釋放後5年內，復基於施用第一級毒品海洛因之犯
    意，於96年1月9日晚間10時許，在彰化縣員林火車站之廁所
    內，以將海洛因摻入香煙內再點火吸食之方式，施用海洛因
    1次。嗣於96年1月11日夜間11時50分許，在彰化縣員林火車
    站前為警查獲，復經員警採其尿液送驗之結果呈嗎啡陽性反
    應，始查悉上情。
二、案經彰化縣警察局鹿港分局報告臺灣彰化地方法院檢察署檢
    察官偵查起訴。
    理    由
一、被告甲○○於準備程序中，先就前揭犯罪事實為有罪之陳述
    ，且所犯係死刑、無期徒刑、最輕本刑為3年以上有期徒刑
    以外之罪，經本院合議庭依刑事訴訟法第273條之1第1項之
    規定，裁定由受命法官獨任進行簡式審判程序，合先敘明。
二、上開犯罪事實，業據被告甲○○於本院審理中坦承不諱，且
    被告於前揭時地獲案後，經採其尿液送驗之結果，確呈嗎啡
    陽性反應（按一般施用海洛因者會在其體內代謝為嗎啡成分
    殘留，並經由尿液排出），有尿液代號與真實姓名對照表、
    詮昕科技股份有限公司濫用藥物尿液檢驗報告各1份附卷可
    稽，足徵被告自白與事實相符，堪予採信。而被告前於89年
    間曾因施用毒品案件，經送強制戒治後，於91年1月9日因停
    止戒治付保護管束而出所，於同年2月13日因保護管束期滿
    未經撤銷而視為執行完畢乙節，亦有臺灣高等法院被告前案
    紀錄表1份在卷可參。綜上，本案事證已臻明確，被告於前
    揭強制戒治執行完畢釋放後5年內，再犯前開施用毒品犯行
    ，堪以認定。
三、核被告甲○○所為，係犯毒品危害防制條例第10條第1項之
    施用第一級毒品罪。其為供己施用而於施用前持有海洛因之
    低度行為，為其施用之高度行為所吸收，不另論罪。又查被
    告前曾於89年、91年間先後因施用第二級毒品案件，經本院
    各判處有期徒刑7月確定，而其入監接續執行前開案件後，
    於92年7月17日因假釋付保護管束而出監，而於同年8月15日
    保護管束期滿未經撤銷，而視為執行完畢等情，有臺灣高等
    法院被告前案紀錄表1份附卷可憑，其受上開有期徒刑執行
    完畢後，5年以內故意再犯本件有期徒刑以上之罪，為累犯
    ，應依法加重其刑。爰審酌被告前曾因施用毒品經送強制戒
    治執行完畢後，猶不思戒絕毒癮、革除惡習，顯未能深切悔
    改並記取教訓，惟念及其施用毒品之犯行，在本質上乃屬自
    我戕害身心健康之行為，且其並未因此而有破壞社會秩序或
    侵害他人權益之情形，以及犯後坦承犯行，態度尚佳等一切
    情狀，爰量處如主文所示之刑，以資懲戒。又查本件被告犯
    罪之時間，係在96年4月24日以前，所犯為施用第一級毒品
    罪，悉合於減刑條件，應依中華民國96年罪犯減刑條例第2
    條第1項第3款之規定，減其宣告刑2分之1，並依同條例第9
    條、刑法第41條第1項前段之規定，諭知易科罰金之折算標
    準。
四、至公訴人公訴意旨另以：被告自95年12月中旬某日起至96年
    1月9日晚間10時許之前，另有多次施用第一級毒品之犯行，
    亦犯毒品危害防制條例第10條第1項之施用第一級毒品罪，
    且與上開被論罪科刑之施用第一級毒品犯行，係屬集合犯之
    實質上一罪云云。惟按犯罪事實應依證據認定之，無證據不
    得認定犯罪事實，刑事訴訟法第154條第2項定有明文。又被
    告之自白，不得作為有罪判決之唯一證據，仍應調查其他必
    要之證據，以察其是否與事實相符，同法第156條第2項亦有
    明文規定。經查，就公訴人此部分之指訴，除被告於警、偵
    、審之自白之外，並無其他證據可佐，是以自無從遽依被告
    之上開自白，即認定被告確有公訴人此部分所指訴之犯罪事
    實。故本案公訴人所指訴之被告此部分犯行，尚屬犯罪不能
    證明。惟因公訴人認此部分與被告上開經本院論罪科刑部分
    ，有集合犯之實質上一罪關係，爰不就此部分另為被告無罪
    之判決。
據上論斷，應依刑事訴訟法第273條之1第1項、第299條第1項前
段，毒品危害防制條例第10條第1項，刑法第11條前段、第41條
第1項前段、第47條第1項，中華民國96年罪犯減刑條例第2條第1
項第3款、第7條、第9條，判決如主文。
本案經檢察官劉世豪到庭執行職務。
中　　華　　民　　國　　96　　年　　8 　　月　　29　　日
                  刑事第七庭          法  官  紀佳良
以上正本證明與原本無異。
如不服本判決，應於判決送達後10日內，向本院提出上訴書狀，
上訴書狀應「敘述具體上訴理由」，並按他造當事人之人數附繕
本。「切勿逕送上級法院」。
中　　華　　民　　國　　96　　年　　8 　　月　　30　　日
                                      書記官  詹國立
附錄論罪科刑法條全文：
毒品危害防制條例第10條
施用第一級毒品者，處6 月以上5 年以下有期徒刑。
施用第二級毒品者，處3 年以下有期徒刑。
